臺灣高等法院刑事判決　　　　　　　　　　　　　　九十一年度上易字第一四０號
　　上　訴　人
　　即　被　告　乙○○
右上訴人因傷害案件，不服臺灣桃園地方法院九十年度易字第一三七七號，中華民國
九十年九月十八日第一審判決（起訴案號：臺灣桃園地方法院檢察署九十年度偵字第
六一００號）提起上訴，本院判決如左：
    主  文
上訴駁回。
    事  實
一、乙○○與甲○○二人係夫妻關係，二人平日感情不睦，民國八十九年十二月十三
    日上午九時三十分許，在二人共同經營位於桃園縣桃園市○○路○段一０七三號
    之「建詰精密機械有限公司」辦公室內，因公司帳務問題，二人發生口角並拉扯
    ，乙○○竟基於傷害之犯意，徒手推開甲○○，致甲○○撞到牆壁，而受有右上
    胸壁挫傷、右手背瘀傷之傷害。復於九十年三月十九日中午十二時二十分許，乙○○為阻止甲○○進入上址公司，二人於公司門口再度發生口角及拉扯，乙○○
    復基於傷害之概括犯意，徒手推擋甲○○，致甲○○跌坐在地，而受有右手鈍挫
    傷併擦傷之傷害。
二、案經甲○○告訴暨桃園縣警察局桃園分局報告臺灣桃園地方法院檢察署檢察官偵
    查起訴。
    理  由
一、訊據被告乙○○固坦承於右揭時、地，先後二次與其妻即告訴人甲○○發生口角
    並拉扯之事實，惟矢口否認有何傷害犯行，辯稱：第一次在公司內要與甲○○談
    帳務問題，甲○○置之不理並要離去，伊就站在門口不讓她走，甲○○並拿皮包
    打伊，伊就揮手阻擋，如此而已，並未推她去撞牆；第二次是甲○○要進公司，
    伊在門口擋她，甲○○就拉伊衣領並搖晃伊身體，伊再推她，她就跌坐在地上，
    伊並未打她，她也沒受傷云云。
二、惟查，右揭犯罪事實，業據告訴人甲○○迭次指訴歷歷，其於警訊稱「我先生乙○○當時搥打我背部並推我，害我摔倒在地上，造成右手指甲下有瘀血，手背有
    擦傷」（偵查卷第五頁），於原審稱「十二月十三日那天我在我自己的辦公室內
    和乙○○吵架，乙○○就在我的辦公室內推我的身體去撞牆，所以我右側的胸壁
    及右手背有受傷，…三月十九日我去公司有進去吃飯，後來我要走，在門口時，
    乙○○就過來打我…，乙○○將我推倒在地上，我的右手就擦撞在地上，所以右
手受傷」（原審卷第三十一頁、第三十二頁），於本院稱「當時我是站著，他用
    手推我的胸口去撞後面的牆壁」等語，並有診斷證明書二紙（偵查卷第七頁、第
    十九頁）附卷為憑。而據被告於本院稱曾因告訴人拉住伊衣領，覺得難看而用力
    甩開告訴人，及證人邱永銘於原審稱告訴人抓住被告衣領，被告用手將告訴人撥
    開，告訴人就跌坐在地上等情，核與告訴人所述情形大致符合，而告訴人因被告
    之行為而受有如診斷證明書所述之傷害，並未違反常情，被告仍執言未出手毆打
    告訴人，顯為推卸刑責，所辯不足採信。
三、原審訊問證人邱永銘、陳原核二人，對於八十九年十二月十三日被告與告訴人發
    生爭執之情形，證人邱永銘稱當時伊不在現場，證人陳原核稱「我在公司工作，
    我有看到，他們二人有吵架，上午九點多，告訴人來公司，她進來就坐在自己的
    辦公室，乙○○過來找她，沒幾句，二個人就大、小聲，然後告訴人就要離開位
    置出去，乙○○叫她不要走，把話講清楚，甲○○就拿背包摔乙○○，乙○○就
    用手把背包擋開，甲○○就一直罵就走出去，乙○○也跟著走出去，兩人走出去
    後發生何事我不知道，但在辦公室內沒有看到乙○○打甲○○，他們二人也沒有
    拉扯，他們二人走出去後我在裡面還有聽到吵鬧的聲音，但有無打人我不曉得」
    「當時辦公室內只有他們二人，我就在門口修理門鎖，確定被告沒有將告訴人推
    去撞牆」；對於九十年三月十九日被告與告訴人發生爭執之情形，證人邱永銘稱
    「那天中午我們在吃飯，甲○○來了，要進公司的門，乙○○和我站在門口不讓
    他進來，因為他每次來就一直在辦公室亂罵人，會影響公司的人的工作情緒，所
    以我和乙○○站在門口不讓他進來，她很生氣，就站在門口，用手抓住乙○○的
    衣領，先將乙○○的身體前後拉扯，再用手搥打乙○○的胸部，然後乙○○就用
    手將她撥開，她就跌坐在地上」等語，證人陳原核稱因為當時伊也在吃飯，伊看
    見發生情形與邱永銘所述相同等語，按原審傳證之前述二位證人邱永銘、陳原核
    ，其中證人邱永銘為被告之子，證人陳原核與被告間有債權債務之利害關係亦為
    其所自承，且該二人均任職於被告之公司，與被告有僱傭關係，渠等證言之可信
    度已屬存疑，故無可採為對被告有利之證據。
四、本院傳證證人丁○○、丙○○到院證述，對於八十九年十二月十三日被告與告訴
    人發生之爭執，證人丁○○稱伊當時有在現場，距離爭吵處大約二、三公尺，當
    時伊係側坐，被告與告訴人在伊右後方發生爭執，伊沒有注意他們的動作，又他
    們二人時常吵架，員工都習以為常，不會去注意聽他們吵些什麼；證人丙○○稱
    有聽到他們在吵架，但他們時常吵架，伊沒有注意聽是否有人撞牆壁的聲音；對
    於九十年三月十九日被告與告訴人發生之爭執，證人丁○○稱伊當時不在現場，
    證人丙○○稱伊知道他們在公司門口吵架，但沒有出去觀看。依據丁○○、丙○○二位證人之證言，渠等並未在現場目擊本件爭執事件之始末，故其證言亦未能
    採為對被告有利之證據。
五、核被告所為，係犯刑法第二百七十七條第一項之傷害罪。被告先後二次犯行，時
    間相近，所犯係構成要件相同之罪名，顯係基於概括犯意為之，為連續犯，應依
    刑法第五十六條之規定以一罪論，並加重其刑。
六、原審依刑事訴訟法第二百九十九條第一項前段，刑法第五十六條、第二百七十七
    條第一項、第四十一條第一項前段，罰金罰鍰提高標準條例第一條前段、第二條
    ，並審酌被告之品行、犯罪之動機、目的、手段、犯罪時所受之刺激、被害人所
    受傷害之程度及被告犯罪後之態度等一切情狀，判處被告拘役三十日，並諭知易
    科罰金之折算標準，其認事用法核無違誤，量刑亦稱允當，被告上訴意旨猶否認
    犯罪，指摘原判決不當，即無理由，應駁回其上訴。
七、被告經合法傳喚，無正當理由不到庭，爰不待其陳述逕行判決之。
據上論斷，應依刑事訴訟法第三百六十八條、第三百七十一條判決如主文。
本案經檢察官郭啟東到庭執行職務。
中      華      民      國      九十一      年    三    月    二十九    日
                              臺灣高等法院刑事第二十一庭
                                  審判長法  官  葉  騰  瑞
                                        法  官  莊  明  彰
                                        法  官  黃  國  忠
右正本證明與原本無異。
不得上訴。
                                        書記官  劉  貞  達
中      華      民      國      九十一      年    三    月    二十九    日
附錄本案論罪科刑法條全文
刑法第二百七十七條：
傷害人之身體或健康者，處三年以下有期徒刑、拘役或一千元以下罰金。
犯前項之罪，因而致人於死者，處無期徒刑或七年以上有期徒刑，致重傷者，處三年
以上、十年以下有期徒刑。
